【裁判字號】    99,簡上,656
【裁判日期】    991011
【裁判案由】    詐欺
【裁判全文】
臺灣桃園地方法院刑事判決             99年度簡上字第656號
上  訴  人
即  被  告  乙○○
上列上訴人即被告因詐欺案件，不服中華民國99年5 月12日本院
99年度桃簡字第999 號第一審刑事簡易判決（聲請簡易判決處刑
書案號：臺灣桃園地方法院檢察署98年度偵字第11104 號），提
起上訴，本院管轄之第二審合議庭判決如下：
    主  文
上訴駁回。
    事  實
一、本案經本院管轄第二審之合議庭審理結果，認原審以上訴人
    即被告乙○○係犯刑法第30條第1項前段、第339條第1 項之
    幫助詐欺取財罪，而判被告處拘役40日，如易科罰金，以新
    臺幣（下同）1,000元折算1日，經核其認事用法並無不合，
    量刑亦稱妥適，應予維持，並引用原審判決書記載之事實、
    證據及理由（如附件）。
二、被告提起上訴意旨略以：伊就本案犯罪事實坦認不諱，惟伊
    因不諳法律，將門號售予他人而誤觸法網，已深感悔悟，伊
    願意賠償被害人甲○○損失之1 萬元，請求法院能考量伊家
    境困窘，父親年歲已高，每週需洗腎3次，及伊有3名子女，
    均需伊打零工賺錢撫養，實無力負擔罰款，爰上訴請求法院
    輕判云云。
三、然按法官於有罪判決如何量處罪刑，甚或是否宣告緩刑，均
    為實體法賦予審理法官裁量之刑罰權事項，法官行使此項裁
    量權，自得依據個案情節，參酌刑法第57條所定各款犯罪情
    狀之規定，於法定刑度內量處被告罪刑；除有逾越該罪法定
    刑或法定要件，或未能符合法規範體系及目的，或未遵守一
    般經驗及論理法則，或顯然逾越裁量，或濫用裁量等違法情
    事之外，並不得任意指摘其量刑違法（最高法院75年臺上字
    第7033號、72年臺上字第6696號、72年臺上字第3647號判例
    參照）。且在同一犯罪事實與情節，如別無其他加重或減輕
    之原因，下級審法院量定之刑，亦無過重或失輕之不當情形
    ，則上級審法院對下級審法院之職權行使，原則上應予尊重
    （最高法院85年度臺上字第2446號判決參照）。準此，第一
    審法院所為量刑，如非有上揭明顯違法之情事，尚難得以擅
    加指摘其違法或不當至明。本件原審認被告犯刑法第30條第
    1項前段、第339條第1 項之詐欺取財罪，事證明確，並審酌
    被告輕易提供行動電話門號SIM 卡供他人從事詐欺犯罪使用
    ，非但增加被害人尋求救濟之困難，造成社會人心不安，亦
    助長詐騙犯罪者之氣焰，使詐欺犯罪者得以順利詐得財物，
    並逃避追緝，危害財產交易安全，犯罪情節非輕，暨其行為
    手段、素行、犯罪後態度等一切情狀，判處被告拘役40日，
    並諭知如易科罰金，以1,000元折算1日，其認事用法並無違
    誤，所為量刑亦無失當之處。被告雖執前詞指摘原判決不當
    ，揆諸前開說明，並不可採，其上訴無理由，應予駁回。至
    被告雖以其坦承犯行，願賠償被害人甲○○所受損害，請求
    本院宣告緩刑，以予自新機會云云，惟被害人甲○○於本院
    審理時業已表明不願意接受被告之賠償，亦不同意給予被告
    緩刑之宣告（見本院99年度簡上字第656 號卷第26背面頁）
    ，是被告並未能與被害人甲○○達成和解或取得其諒解，另
    審酌被告交付行動電話門號SIM 卡之行為助長詐欺集團之橫
    行，對社會治安具有重大危害，被告所涉情節非輕，被告犯
    後坦承犯行，此僅係被告態度良好，從而，應使之受刑之執
    行方能記取教訓，自不宜宣告緩刑，附此敘明。
據上論斷，應依刑事訴訟法第455條之1第3項、第373條、第368
條，判決如主文。
本案經檢察官蔡鴻仁到庭執行職務。
中    華    民    國    99    年    10    月    11    日
            刑事第四庭  審判長法  官  張淑華
                              法  官  張宇葭
                              法  官  林維斌
以上正本證明與原本無異。
不得上訴。
                              書記官  鄭嘉惠
中    華    民    國    99    年    10    月    12    日

司法院資訊處製作；財團法人民間司法改革基金會備份。
